【裁判字號】    99,審訴,65
【裁判日期】    990129
【裁判案由】    毒品危害防制條例
【裁判全文】
臺灣桃園地方法院宣示判決筆錄          99年度審訴字第65號
公  訴  人  臺灣桃園地方法院檢察署檢察官
被      告  甲○○
指定辯護人  本院公設辯護人彭詩雯
上列被告因違反毒品危害防制條例案件（起訴案號：98年度毒偵
字第5347號），於中華民國99年1 月29日下午5 時許，在本院第
十四法庭宣示判決，出席職員如下：
          法  官  鍾雅蘭
          書記官  黃子祝
法官起立朗讀判決主文、犯罪事實要旨、處罰條文、附記事項，
及告以上訴限制、期間並提出上訴狀之法院，且諭知記載其內容
：
一、主  文：
    甲○○施用第一級毒品，累犯，處有期徒刑柒月，扣案第一
    級毒品海洛因貳包含袋（驗餘毛重共零點參伍玖公克）、肆
    包（驗餘淨重共拾伍點壹玖公克）均沒收銷燬之，扣案分裝
    袋拾個、電子磅秤貳個、勺子貳支及分裝袋陸拾參小包、肆
    大包均沒收；又施用第二級毒品，累犯，處有期徒刑參月，
    扣案第二級毒品甲基安非他命參包（驗餘淨重共壹點零伍參
    公克）均沒收銷燬之，安非他命吸食器肆組、電子磅秤貳個
    、勺子貳支及分裝袋陸拾參小包、肆大包均沒收。應執行有
    期徒刑捌月，扣案第一級毒品海洛因貳包含袋（驗餘毛重共
    零點參伍玖公克）、肆包（驗餘淨重共拾伍點壹玖公克）及
    第二級毒品甲基安非他命參包（驗餘淨重共壹點零伍參公克
    ）均沒收銷燬之，分裝袋拾個、安非他命吸食器肆組、電子
    磅秤貳個、勺子貳支及分裝袋陸拾參小包、肆大包均沒收。
二、犯罪事實要旨：
    甲○○前於民國94年間因施用第一、二級毒品案件，經本院
    以94年度毒聲字第1709號裁定送觀察、勒戒後，因認有繼續
    施用毒品之傾向，再經本院以95年度毒聲字第1175號裁定令
    入戒治處所施以強制戒治後，於96年5 月11日執行完畢釋放
    出所，並經臺灣桃園地方法院檢察署檢察官以96年度戒毒偵
    字第170 號為不起訴處分確定。94年間另因恐嚇取財案件，
    經臺灣苗栗地方法院（下稱苗栗地院）以94年度易字第761
    號判決判處有期徒刑1 年2 月確定，嗣經苗栗地院以96年度
    聲減字第279 號裁定減刑為有期徒刑7 月確定，於96年8 月
    11日執行完畢（於本案構成累犯）。詎猶不知悔改，於前開
    強制戒治執行完畢釋放後5 年內，復基於施用第一級毒品海
    洛因及第二級毒品甲基安非他命之犯意，於98年10月29日上
    午某時，在其桃園縣龜山鄉○○路1148之1 號居所內，分別
    以抽香煙方式施用海洛因及以吸食器燒烤方式施用甲基安非
    他命各1 次。嗣因另案為警於98年10月29日上午11時30分許
    ，在同上居所內查獲，並扣得其所有施用剩餘之第一級毒品
    海洛因2 包含袋（驗餘毛重共0.359 公克）、4 包（驗餘淨
    重共15.19 公克）及第二級毒品甲基安非他命3 包（驗餘淨
    重共1.053 公克），及其所有供（非專供）施用海洛因所用
    之分裝袋10個、施用甲基安非他命所用之安非他命吸食器4
    組及施用毒品所用之電子磅秤2 個、勺子2 支及分裝袋63小
    包、4 大包。
三、處罰條文：
    毒品危害防制條例第10條第1 項、第2 項、第18條第1 項前
    段，刑法第11條、第47條第1 項、第51條第5 款、第38條第
    1 項第2 款。
四、附記事項：
    被告行為後，毒品危害條例條例第11條已於98年5 月20日修
    正公布，並於同年11月20日生效施行（98年5 月20日總統華
    總一義字第09800125141 號令修正公布第4 、11、11-1、17
    、20、25條條文；並自公布後六個月施行，參見98年6 月18
    日臺灣高等法院暨所屬法院因應新修正毒品危害防制條例施
    行法律問題研討會、98年6 月8 日法務部法檢字第09808022
    79號函依同條例第36條規定，修正條文自公布後六個月施行
    ），修正前之毒品危害防制條例於第11條第1 項規定「持有
    第一級毒品者，處3 年以下有期徒刑、拘役或新臺幣50,000
    元以下罰金。」，而於修正後之毒品危害防制條例於同條項
    雖未有修正，惟增訂第3 項「持有第一級毒品純質淨重10公
    克以上者，處1 年以上7 年以下有期徒刑，得併科新臺幣1
    百萬元以下罰金。」之規定，是於該條例修正後，已針對持
    有第一級毒品純質淨重10公克以上之犯罪行為予以提高法定
    刑度。又本件被告持有第一級毒品海洛因2 包含袋（驗餘毛
    重共0.359 公克）及4 包（驗餘淨重共15.19 公克）中，其
    中2 包純質淨重已達12.37 公克，有法務部調查局濫用藥物
    實驗室98年12月1 日調科壹字第09823032110 號鑑定書在卷
    可佐，已超過純質淨重10公克之規定，則若適用修正後毒品
    危害防制條例之規定，其法定刑顯然較毒品危害防制條例第
    10條第1 項施用第一級毒品之罪刑為高，而吸收論以持有第
    一級毒品罪，惟依刑法第2 條第1 項比較之結果，自應以修
    正前之規定有利於被告，而仍論以施用第一級毒品罪，附此
    敘明。
五、協商判決除有刑事訴訟法第455 條之4 第1 項第1 款於本訊
    問程序終結前，被告撤銷協商合意或檢察官撤回協商聲請者
    ；第2 款被告協商之意思非出於自由意志者；第4 款被告所
    犯之罪非第455 條之2 第1 項所定得以協商判決者；第6 款
    被告有其他較重之裁判上一罪之犯罪事實者；第7 款法院認
    應諭知免刑或免訴、不受理者情形之一，及違反同條第2 項
    「法院應於協商合意範圍內為判決；法院為協商判決所科之
    刑，以宣告緩刑或2 年以下有期徒刑、拘役或罰金為限」之
    規定者外，不得上訴。
六、如有前述例外得上訴之情形，又不服本件判決，得自收受判
    決送達後10日內，向本院提出上訴書狀，上訴於第二審法院
    。
中    華    民    國    99    年    1     月    29    日
                        刑事庭  法  官  鍾雅蘭
                                書記官  黃子祝
以上正本證明與原本無異。
                                書記官  黃子祝
中    華    民    國    99    年    1     月    29    日
附錄本案論罪科刑依據之法條：
毒品危害防制條例第10條
施用第一級毒品者，處6 月以上5 年以下有期徒刑。
施用第二級毒品者，處3 年以下有期徒刑。

司法院資訊處製作；財團法人民間司法改革基金會備份。
